臺灣桃園地方法院刑事判決　　　　　　　 96年度易字第548號
公　訴　人　臺灣桃園地方法院檢察署檢察官
被　　　告　甲○○
上列被告因竊盜等案件，經檢察官提起公訴（96年度偵字第1121
號），被告於本院通常程序審理中自白，本院改依簡式審判程序
審理，爰判決如下：
    主  文
甲○○意圖為自己不法之所有，以不正方法由自動付款設備取得
他人之物，處有期徒刑貳月，減為有期徒刑壹月，如易科罰金，
以新臺幣壹仟元折算壹日；又竊盜，處有期徒刑貳月，減為有期
徒刑壹月，如易科罰金，以新臺幣壹仟元折算壹日；又意圖為自
己不法之所有，以不正方法由自動付款設備取得他人之物，處有
期徒刑參月，減為有期徒刑壹月又拾伍日，如易科罰金，以新臺
幣壹仟元折算壹日；又攜帶兇器毀壞門扇竊盜，處有期徒刑肆月
，減為有期徒刑貳月，如易科罰金，以新臺幣壹仟元折算壹日；
應執行有期徒刑參月又拾伍日，如易科罰金，以新臺幣壹仟元折
算壹日。
    事  實
一、甲○○因其泰國籍友人缺錢花用，又知其同房室友乙○○之
    帳號00000000000000號郵局帳戶內有存款。竟基於意圖為自
    己不法所有之犯意，於民國95年11月3 日某時，趁乙○○離
    家之際，未經乙○○同意，於當日及95年11月4 日、5 日持
    乙○○置於房間內皮包裡寫有密碼之郵局提款卡，前往桃園
    縣龜山鄉○○路○ 段之郵局，接續4 次將提款卡放入自動提
    款機中並輸入密碼，而使自動提款機誤認係有權利之人領款
    而陷於錯誤，使甲○○得以領取乙○○帳戶內存款共新臺幣
    （下同）10萬元（分次提領金額為50000 元、40000 元、20
    00元、8000元），並於提款後將提款卡放回原處。甲○○食
    髓知味，又於95年11月13日晚上某時，基於意圖為自己不法
    所有之犯意，竊取乙○○上開郵局提款卡得手，並持之接續
    於95年11月13日、14日、15日前往桃園縣龜山鄉○○路○ 段
    之郵局，將提款卡放入自動提款機中並輸入密碼，而使自動
    提款機誤認係有權利之人領款而陷於錯誤，分次提領共30萬
    元，致該帳戶僅剩88元（分次提領之金額為50000 元、5000
    元、50000 元、5000元、40000 元、50000 元、5000元、45
    00 0元、49000 元、100 元），而甲○○提領之款項悉數交
    給其泰國籍友人花用。甲○○另於95年12月8 日上午11時許
    ，因已與乙○○分房居住，竟意圖為自己不法之所有，先以
    客觀上對人之生命身體產生威脅而足供兇器使用之水果刀1
    把破壞乙○○房門之喇叭鎖，入內竊取乙○○所有之金項鍊
    2 條、金戒指1 個及金耳環1 只（共價值約2 萬6 千元）。
    嗣經乙○○發覺遭竊，報警循線查獲，始悉上情。
二、案經桃園縣政府警察局龜山分局報請臺灣桃園地方法院檢察
    署檢察官偵查起訴。
    理　由
一、本件被告甲○○所犯並非死刑、無期徒刑、最輕本刑為3 年
    以上有期徒刑之罪或高等法院管轄第一審案件，而於準備程
    序進行中，被告先就被訴事實為有罪之陳述，經告知簡式審
    判程序之旨，並聽取公訴人、被告之意見後，裁定進行簡式
    審判程序，核先敘明。
二、訊據被告甲○○於警詢、偵查及本院審理中坦承上開犯行，
    核與證人即被害人乙○○於警詢、偵查中指述財物遭失竊等
    情大致相合，復有被害人將郵局提款卡領回贓物領據單1 紙
    、乙○○之郵局00000000000000號郵政存簿儲金簿及金融卡
    影本、金飾收購單各1 份在卷可按，足認被告自白與事實相
    符，被告普通竊盜、攜帶兇器毀壞門扇竊盜及以不正方法使
    用自動付款設備詐欺等犯行明確，應依法論科。
三、按水果刀為金屬製品，前端尖銳，質地堅硬，如持之行兇，
    足對人之生命、身體造成威脅，為公眾週知之事，堪認為兇
    器無訛。核被告甲○○於95年11月3 至5 日、11月13至15日
    未經被害人乙○○同意而持乙○○之郵局提款卡以不正方法
    由提款機領取乙○○之存款後，均係犯刑法第339 條之2 第
    1 項不正利用自動付款設備詐欺罪；被告於95年11月13日竊
    取被害人之郵局提款卡，係犯刑法第320 條第1 項竊盜罪；
    被告使用水果刀毀壞門扇竊取乙○○之金飾，係犯刑法第32
    1 條第1 項第3 款、第2 款攜帶兇器毀壞門扇竊盜罪。被告
    於95年11月3 日至5 日分次提領共10萬元款項，係基於同一
    不正利用自動付款設備詐欺罪犯意下之接續行為，僅侵害1
    法益，只論以1 罪；被告於95年11月13日至15日分次提領共
    30萬元款項，亦係基於同一不正利用自動付款設備詐欺罪犯
    意之接續行為，亦僅侵害1 法益，而論以1 罪。被告所為普
    通竊盜罪、2 個不正利用自動付款設備詐欺罪與攜帶兇器毀
    壞門扇竊盜罪，犯意各別，罪名有異，應予分論併罰。被告
    為瘖啞人，知識及謀生技能較遜於常人，應依刑法第20條規
    定，減輕其刑。爰審酌被告與被害人為朋友關係，竟因其他
    友人缺錢花用而為此犯罪之動機、目的，造成被害人損失甚
    重，又尚未全部償還被害人之損失，惟念其平日素行尚可、
    智識程度、犯後坦承犯行顯有悔意等一切情狀，分別量處如
    主文所示之刑，又中華民國96年罪犯減刑條例於96年6 月15
    日制定，於96年7 月16日施行，被告所犯不正利用自動付款
    設備詐欺罪、普通竊盜罪、攜帶兇器毀壞門扇竊盜罪之罪均
    係於96年4 月24日前所犯，所受宣告非逾有期徒刑1 年6 月
    ，亦非該條例第3 條第1 項第15款不得減刑之情形，依該條
    例第2 條第1 項第3 款之規定，宣告之有期徒刑各減其刑期
    2 分之1 ，再定應執行刑及易科罰金之折算標準示懲。末查
    ，被告用以破壞門扇之水果刀並未扣案，卷內亦無事證可認
    為被告所有之物，故不依刑法第38條第1 項第2 款諭知沒收
    ，附此敘明。
四、公訴意旨另認被告甲○○於95年11月3 日以竊盜之方式取得
    乙○○之提款卡，係犯刑法第320 條第1 項竊盜罪一節，惟
    查，被告於偵查及本院審理中均供承該次將被害人之提款卡
    前往提款後，有將提款卡再放回原處等情，且被害人未見被
    告拿取提款卡之情形，亦係事後始發覺存款有短少之情形，
    自應採信被告所述於95年11月3 日提領後有將提款卡放回等
    情。而刑法竊盜罪之成立，除須有竊取他人財物之行為外，
    尚以行為人有為自己或第三人不法所有意圖之主觀違法要件
    ，始足當之，如其目的僅在供自己使用，並無不法所有之意
    圖，即與竊盜罪之構成要件不符；被告於上開時間取得被害
    人之提款卡而領款得手後，即將該提款卡放回原處，顯見被
    告拿取提款卡僅在供其提款「使用」，就該提款卡並無不法
    所有之意圖，核與竊盜罪之構成要件有間，至於公訴人認提
    款卡係另一種型態之存摺，提款卡表彰存款之經濟價值，故
    持之領取存款，已減損提款卡之經濟價值等情，惟此部分已
    可由刑法第339 條之2 第1 項不正利用自動付款設備詐欺罪
    處罰，即達到法益保護之目的，自難就提款卡與存款之經濟
    價值混為一談，公訴人此部分容有誤會，此外，復查無積極
    確切之事證，足認被告此部分涉有竊盜犯行，當屬不能證明
    其此部分犯罪，惟公訴意旨認此部分與95年11月3 日至5 日
    不正利用自動付款設備詐欺論罪科刑部分，有想像競合犯之
    裁判上一罪關係，爰不另為無罪之諭知。
據上論斷，應依刑事訴訟法第273 條之1 、第299 條第1 項前段
，刑法第339 條之2 第1 項、第320 條第1 項、第321 條第1 項
第3 款、第2 款、第20條、第51條第5 款、第41條第1 項前段，
中華民國96年罪犯減刑條例第2 條第1 項第3 款、第7 條、第9
條、第10條第1 項，刑法施行法第1 條之1 第1 項、第2 項，判
決如主文。
本案經檢察官董良造到庭執行職務。
中　　華　　民　　國　　96　　年　　7　　月　　31 　　日
                        臺灣桃園地方法院刑事第四庭
                                    法  官  蘇昭蓉
以上正本證明與原本無異。
如不服本判決，應於判決送達後10日內，向本院提出上訴狀。
                                    書記官  韓若玉
中　　華　　民　　國　　96　　年　　7 　　月　　31　　日
附錄法條：
中華民國刑法第339條之2
（違法由自動付款設備取得他人之物之處罰）
意圖為自己或第三人不法之所有，以不正方法由自動付款設備取
得他人之物者，處3 年以下有期徒刑、拘役或1 萬元以下罰金。
以前項方法得財產上不法之利益或使第三人得之者，亦同。
中華民國刑法第320條
（普通竊盜罪、竊佔罪）
意圖為自己或第三人不法之所有，而竊取他人之動產者，為竊盜
罪，處 5 年以下有期徒刑、拘役或 5 百元以下罰金。
意圖為自己或第三人不法之利益，而竊佔他人之不動產者，依前
項之規定處斷。
前二項之未遂犯罰之。
中華民國刑法第321條
（加重竊盜罪）
犯竊盜罪而有左列情形之一者，處 6 月以上、 5 年以下有期徒
刑：
一  於夜間侵入住宅或有人居住之建築物、船艦或隱匿其內而犯
    之者。
二  毀越門扇、牆垣或其他安全設備而犯之者。
三  攜帶兇器而犯之者。
四  結夥三人以上而犯之者。
五  乘火災、水災或其他災害之際而犯之者。
六  在車站或埠頭而犯之者。
前項之未遂犯罰之。
